Aurélien MONCEAU

24 Septembre 1984 77700 Bailly-Romainvilliers Véhiculé

Langues : Français : Maternelle Anglais : Pratique professionnelle

07.82.36.60.20

aurelien.monceau@gmail.com

« fa chance aide parfois, le travail toujours»

Technologies:

- PowerShell: Administration Server Microsoft hyper V Monitoring Grafana, Process Agile, Vm w7 et w10
- PMAD Windows 10 et 0365 support authentification As400
- Création fichier statistique VBA système Polycom et Tandberg monitoring RPA.
- Système Polycom / Tandberg radvision / Lifesize - Pont de visioconférence RMX, CMU CMA, TMS.
- Système Polycom / Tandberg Pont de visioconférence RMX, CMU CMA, TMS.

Diplôme obtenu bac + 2

Technologies:

- Css Grid, flexbox Sass, bootstrap
- -Node JS / Express
- -Javascript / React
- -Mango DB + mangoose
- -SQL + -ORM sequelize
- Windows 2012 server / ISS
- -Machine virtuelles XP
- -SQL
- Photoshop -Illustratorindesign

Hobbies C

-Dessins Pantomes



Développeur web

Full Stack

Technique et relationnel : 13 ans d'expérience dans les domaines informatique et de visioconférences dont 3 années en télétravail.

Disponible, motivé, rigoureux, esprit d'équipe.

Retrouvez plus de détail sur ce C.V. en ligne et consulter mon book en scannant le QR code ou bien en visitant cette page : https://portfolio-aurelien-monceau.netlify.app

EXPERIENCES PROFESSIONNELLES

Sept. 2007, Janvier 2021 Support informatique et visioconférences

Sept 2016 à novembre 2021 - TOPTEAM filiale DEVOTEAM

- Administration et maintenance de machines virtuelles, CARREFOUR, Evry (3ans). Formations : Administrer la solution de machines virtuelles Microsoft, Hyper V (MS Windows Server 2016) 3 jours, Paris.
- Technicien support hotline, NATIXIS, Charenton-le-Pont (1an).
 Formations: Prendre en main et pratiquer la plateforme collaborative de Microsoft 0365 (2jours), La défense.
- Maintenance des systèmes de visioconférences et coordinations d'intervenants, SANOFI, Croissy-Beaubourg, Environnement en Anglais (1an).

Févr. 2013 à sept. 2016 - VIDELIO, IEC

Technicien support visioconférence, siège VIDELIO, Gennevilliers (2ans) +
 Remplacements techniciens visioconférence chez BNP PARIBAS et MINISTERE DE L'ECONOMIE (connexion des réunions interministériel).

Assistance visioconférences et présentation en réunion d'un rapport sur l'utilisation des systèmes, BNP PARIBAS, Montreuil (1an).

Sept. 2007 à févr. 2012 - JEK INFORMATIQUE ET SERVICES

Déploiement des systèmes informatiques création de réunions de visioconférences, dédiés VIP, Bureaux et salles de marchés. SOCIETE GENERALE au siège, La défense.

FORMATIONS

Mars à novembre 2021-Développeur Web Full Stack - Openclassrooms

- Réalisation de 6 projets WEB, soutenances réalisées en vidéos puis validation d'un jury
 -Transformez une maquette en site web avec HTML & CSS)
 - Dynamisez une page web avec des animations CSS- Optimisez un site web existant
 - Construisez un site e-commerce en JavaScript
 - Construisez une API sécurisée pour une application d'avis gastronomiques
 - Créez un réseau social d'entreprise.

Avril à décembre 2012 TSSI Technicien Supérieur de Support Informatique, Greta, Paris

Intervenir et assister à distance en centre de services informatiques sur les systèmes et les réseaux ainsi que sur les applications. -Autre : 2017 :

Nov. 2005 Juin 2007 Infographie et graphisme publicitaire, Ecole MJM Paris

Formation aux métiers des arts appliqués, conception de maquettes publicitaires. Montages photos avec le logiciel Photoshop et mise en pages de journaux; magazines avec le logiciel indisign, création d'illustrations et de logos avec le logiciel illustrator

Course à pied, instruments de musique, lecture, dessin, reportages.